【裁判字號】    98,交聲,2866
【裁判日期】    981130
【裁判案由】    聲明異議
【裁判全文】
臺灣高雄地方法院交通事件裁定        98年度交聲字第2866號
原處分機關  交通部公路總局高雄區監理所
異  議  人
即受處分人  甲○○
上列異議人即受處分人因違反道路交通管理處罰條例案件，對於
交通部公路總局高雄區監理所98年6 月16日所為之處分（原處分
案號：高監自裁字第裁80-NJ0000000號），聲明異議，本院裁定
如下：
    主  文
異議駁回。
    理  由
一、聲明異議意旨略以：異議人即受處分人甲○○所有之車牌號
    碼7592-SR 號自用小客車，於97年9 月16日下午9 時14分許
    ，行經高雄縣大寮鄉○○路與光華路口，因有「駕車行經有
    燈光號誌管制之交岔路口闖紅燈」之違規行為，經固定式線
    圈感應照相系統拍照採證，為警逕行舉發，原處分機關依道
    路交通管理處罰條例第53條第1 項之規定，裁處異議人罰鍰
    新臺幣（下同）5,400 元。惟異議人自始未收到違規通知單
    ，致異議人未於期限內繳納罰鍰，並非故意逾期不繳納，爰
    依法聲明異議，請求撤銷原處分，僅處罰原罰鍰2,700 元等
    語。
二、按汽車駕駛人，行經有燈光號誌管制之交岔路口闖紅燈者，
    處1,800 元以上5,400 元以下罰鍰，並記違規點數3 點，道
    路交通管理處罰條例第53條第1 項、第63條第1 項第3 款分
    別定有明文。又按處理違反道路交通管理事件，有關文書送
    達之程序，依行政程序法之規定，違反道路交通管理事件統
    一裁罰基準及處理細則第5 條亦有明文。而行政程序法第74
    條第1 項、第2 項規定：「送達，不能依前2 條規定為之者
    ，得將文書寄存送達地之地方自治或警察機關，並作送達通
    知書2 份，1 份黏貼於應受送達人住居所、事務所、營業所
    或其就業處所門首，另1 份交由鄰居轉交或置於該送達處所
    信箱或其他適當位置，以為送達。前項情形，由郵政機關為
    送達者，得將文書寄存於送達地之郵政機關。」又行政機關
    依行政程序法而為文書之送達，專依該法律之規定，且該法
    並無準用民事訴訟法或刑事訴訟法關於寄存送達自寄存之日
    起10日生效規定之規定，是文書合法寄存送達後，當自寄存
    之日起即時生效（最高行政法院95年度裁字第634 號裁定、
    臺灣高雄高等行政法院94年度訴字第720 號裁定、法務部93
    年4 月13日法律字第0930014628號釋示併參）。
三、經查：
（一）本件受處分人所有之車牌號碼7592-SR 號自用小客車，於
      97年9 月16日下午9 時14分許，行經高雄縣大寮鄉○○路
      與光華路口，因闖紅燈之交通違規，經固定式線圈感應照
      相系統拍照採證，為警逕行舉發等情，有交通部公路總局
      高雄區監理所98年6 月16日高監自裁字第裁80-NJ0000000
      號違反道路交通管理事件裁決書、高雄縣政府警察局97年
      10月15日高縣警交字第NJ0000000 號舉發違反道路交通管
      理事件通知單暨其等送達證書各1 份及取締違規照片2 張
      在卷可憑。且為異議人自承明確，是異議人確有上開遭舉
      發之違規事實，應堪認定。
（二）受處分人籍設臺灣省高雄縣仁武鄉○○街20之7 號之事實
      ，有個人基本資料查詢結果1 份在卷可參，復據異議人於
      聲明異議狀住址欄記載明確。而員警因異議人上開違規事
      實，經製作通知單舉發，並委託郵政機關按上址送達，於
      97年10月22日及23日，各按址投遞1 次，因無人收受，於
      97年10月24日改送仁武郵局寄存，並確依規定製作送達通
      知書2 份，1 份貼於信箱上，另1 份投入信箱，以為送達
      等情，有中華郵政股份有限公司高雄郵局郵務科98年11月
      4 日函、、高雄縣政府警察局98年9 月15日高縣警交字第
      0980041614號函及送達證書影本1 紙在卷可參。是投遞信
      件之郵政人員，已依行政程序法第74條之規定製作送達通
      知書2 份，將其中1 份黏貼於異議人上開戶籍地址，另1
      份寄存於仁武郵局，並製作送達證書，受處分人並已於98
      年10月12日前往寄存郵局臨櫃領取郵件。準此以言，本件
      違規舉發通知單之送達程序並無任何違法之處，揆諸前揭
      最高行政法院裁定意旨，舉發通知單業已合法送達異議人
      ，而發生送達效力，是受處分人辯稱未收受舉發通知書等
      語，尚非可採。
（三）依上開說明，前揭舉發通知單之送達應自寄存之日即發生
      效力，而依本件舉發違反道路交通管理事件通知單所載，
      本件異議人應到案日期為97年11月14日前，而受處分人始
      終未到案，逾越應到案期限60日以上，是原處分機關依交
      通管理事件統一裁罰基準表之規定，裁處異議人罰鍰5,40
      0 元，並記違規點數3 點，於法並無不合。綜上所述，本
      件異議為無理由，應予駁回。
四、據上論斷，依道路交通案件處理辦法第19條，裁定如主文。
中    華    民    國    98    年    11    月    30    日
                  交通法庭  法  官  楊珮瑛
以上正本證明與原本無異。
如不服本裁定，應於收受送達後5 日內向本院提出抗告狀。
中    華    民    國    98    年    11    月    30    日
                            書記官  郭南宏


司法院資訊處製作；財團法人民間司法改革基金會備份。
